臺灣高等法院高雄分院刑事裁定
抗告人即
受處分人　　甲○○
上列抗告人因違反道路交通管理處罰條例聲明異議案件，不服臺
灣高雄地方法院中華民國94年4 月6 日裁定（94年度交聲字第
112 號），提起抗告，本院裁定如下：
    主  文
抗告駁回。
    理  由
一、原處分機關裁罰意旨略以：受處分人甲○○，於民國94年1
    月26日上午9 時30分許，駕駛車號CNU —316 號重型機車，
    在台北縣中和市○○○○○路口，不服從稽查取締而逃逸，
    經台北縣政府警察局中和分局警備隊員警當場舉發，受處分
    人依限期提出申訴，經向原舉發機關查證違規屬實，交通部
    公路總局高雄區監理所遂於94年2 月22日以高監營字第裁80
    －CO0000 000號裁決書，裁處受處分人違反道路交通管理處
    罰條例第60條第1 項之規定，裁處罰鍰等語。
二、受處分人甲○○異議意旨略以：受處分人於94年1 月26日上
    午9 時30分許，駕駛車號CNU —316 號重型機車，在台北縣
    中和市○○路與連城路口，適逢路口紅燈，一時不察超越停
    止線，卻遭員警誤以為受處分人闖越紅燈，而驅前攔停，受
    處分人隨即就將車輛停至路邊，接受盤查，豈知員警連續開
    兩張罰單，一張闖紅燈，一張不服從稽查取締而逃逸，對不
    服從稽查取締而逃逸部分，爰聲明異議云云。
三、原審以異議人於上開時、地，駕駛車號CNU —316 號重型機
    車，拒絕停車接受稽查而逃逸之違規。已據證人周秉宏即台
    北縣政府警察局中和分局警備隊當日舉發之警員於原審結證
    稱：「當時我在台北縣中和市○○路與連城路口執行勤務，
    站在號誌箱旁，異議人要往土城方向左轉，而當時是紅燈，
    我就吹口哨要攔截異議人，異議人馬上回頭往我的方向騎過
    來，我就跑過去抓異議人的機車，異議人還加油要逃逸，我
    稍微有被機車拖著走，我即喝令異議人將引擎熄火及把機車
    鑰匙取下，並將機車牽到旁邊，隨即問異議人為何闖紅燈，
    異議人稱要到土城載女友上班，我並對異議人告知闖紅燈左
    轉很危險，才舉發異議人闖紅燈及不服從稽查取締」等語（
    見原審卷第16-18 頁），此項證人經嚴格具結後所為之證言
    自有證據能力。而警察為維持秩序，依法執行職務，立場應
    是客觀公正，且警員係屬司法警察人員之一份子，應深切明
    白出庭作證具結後，應據實陳述之義務及如有偽證應受處罰
    之嚴重後果。當時執勤之警員周秉宏於原審法院訊問時，在
    法官告知證人具結之義務及偽證之處罰並命其朗讀結文，及
    具結後，仍明確上述之結證，是其所為證言，應屬真實可信
    。參以異議人自承：「我與證人周秉宏警員係被開罰單時才
    第一次見面，之前都不認識」等語（見原審卷第16頁），則
    證人周秉宏警員乃是依法令執行公務之警員，與受處分人即
    異議人素昧平生，並無恩怨，實無捏造事實違法取締之理。
    況異議人於原審法院審理時稱：「我把車子牽到員警那裡後
    ，員警就把我的機車鑰匙拿走」等語（見原審卷第17頁），
    若異議人所言為真，益資佐證其確有不服從稽查取締逃逸之
    事實，否則舉發員警豈會有此舉動，又縱值勤員警之態度不
    佳，仍與異議人前揭違規事實無涉。是受處分人確有如舉發
    違反道路交通管理事件通知單所載之違規事實，應可認定。
    認原處分機關依道路交通管理處罰條例第60條第1 項，裁處
    罰鍰新臺幣3 千元，並無不當，駁回異議之聲明。
四、本院查: 交通警員製單舉發違反道路交通管理處罰條例所列
    之違規行為，係公務員基於職務上權力，依法就特定之具體
    事件所為具公法上效果之單方行政行為，基於公務員公法上
    行為具有公信力之原則，該行政處分當可被推定為真正，本
    此公信原則，立法者乃賦予行政機關制定違反道路交通事件
    統一裁罰標準及處理細則，使執勤警員得當機處分以達其維
    護交通秩序、安全之行政目的，反之，若謂公務員一切行政
    行為均需預留證據以證其實，則國家行政勢必窒礙難行。本
    件既係當場取締舉發，自無預留證據以證其實。原審裁定駁
    回抗告人之異議，核無違誤。抗告人抗告意旨略以交通警員
    為舉發人，到庭作證，其證明力堪虞云云，本件抗告為無可
    取，應予駁回。
據上論結，應依道路交通案件處理辦法第26條，刑事訴訟法第
412 條，裁定如主文。
中　　華　　民　　國　　94　　年　　5 　　月　　10　　日
                  刑事第二庭    審判長法  官  林正雄
                                      法  官  黃壽燕
                                      法  官  陳啟造
以上正本證明與原本無異。
不得再抗告。
中　　華　　民　　國　　94　　年　　5 　　月　　11　　日
　　　　　　　　　　　　　　　　　　　書記官  黃琳群
